最高法院刑事裁定　　　　　　　九十六年度台抗字第三二六號
抗　告　人　甲○○
上列抗告人因公共危險案件，不服台灣高等法院台中分院中華民
國九十六年五月二十四日駁回其聲請依其審級之通常程序調查證
據及停止刑之執行之裁定（九十六年度聲字第一０一０號），提
起抗告，本院裁定如下：
    主  文
抗告駁回。
    理  由
按法院依刑事訴訟法第四百三十五條第二項之規定，以裁定停止
刑罰之執行者，必須以聲請再審經法院認為有理由，而為開始再
審之裁定者，為其前提，此觀之同條第一項、第二項之規定甚明
。故再審之聲請若未經法院認為有理由，而為開始再審之裁定者
，即無依同條第二項規定裁定停止刑罰執行之餘地。本件原裁定
以抗告人甲○○聲請意旨略稱：伊曾向原審法院對於原審九十四
年度上訴字第二一四二號公共危險案件確定判決聲請再審，業經
原審法院審查認為合法。而查「法院認為有再審理由者，應為開
始再審之裁定。」；「為前項裁定後，得以裁定停止刑罰之執行
。」；「開始再審之裁定確定後，法院應依其審級之通常程序，
更為審判。」，刑事訴訟法第四百三十五條第一項、第二項及第
四百三十六條分別定有明文。原審法院既認定伊聲請再審為合法
，自應依上揭規定，依其審級之通常程序就其利益更為審判，爰
依法聲請調查證據及裁定停止刑之執行云云。惟查，抗告人曾對
於原審九十四年度上訴字第二一四二號公共危險案件確定判決聲
請再審，業經原審法院先後於民國九十五年十月十九日，以九十
五年度聲再字第一四五號裁定，及於九十六年五月二十二日，以
九十六年度聲再字第七四號裁定駁回其再審之聲請在案。而依抗
告人於聲請再審所檢附之原審法院九十五年十一月二日九五中分
通刑鳳九五聲再一四五字第一四七二九號函、本院刑事第一庭九
十五年十二月十日台刑未字第０九五００００八八九號函影本等
文件，均不能證明抗告人前揭聲請再審案件業經法院裁定准予開
始再審。則抗告人既未經法院為准予開始再審之裁定，其聲請依
再審審級之通常程序開始調查證據並停止刑罰之執行，即屬於法
無據等情，因認其聲請為無理由，而予以駁回。經核於法尚無違
誤。抗告意旨略以：伊聲請再審既經原審法院認為合法，則其聲
請調查證據及裁定停止刑之執行，於法即屬有據，原裁定駁回其
聲請，自有不當云云。但查，抗告人於前案聲請再審所檢附之原
審法院九十五年十一月二日九五中分通刑鳳九五聲再一四五字第
一四七二九號函影本所稱「經審查認為合法」一語，係指抗告人
對於原審法院九十五年度聲再字第一四五號駁回再審聲請之裁定
所提出之抗告，經審查其「抗告程序」為合法而言，並非謂其「
再審之聲請」為合法。抗告意旨謂原審法院已認定其再審之聲請
為合法一節，要屬誤會，則其據以聲請依再審審級之通常程序調
查證據，並停止刑罰之執行，即屬無據。抗告意旨執以指摘原裁
定不當，自難認為有理由，應予駁回。
據上論結，應依刑事訴訟法第四百十二條，裁定如主文。
中　　華　　民　　國　九十六　年　　七　　月 　十二 　日
                      最高法院刑事第十二庭
                          審判長法官  池　啟　明
                                法官  王　居　財
                                法官  郭　毓　洲
                                法官  韓　金　秀
                                法官  黃　梅　月
      本件正本證明與原本無異
                                      書  記  官
中　　華　　民　　國　九十六　年　　七　　月　 十六　 日
                                                    M
